---
title: "LaTeX Beamer Theme im CD der FH Dortmund"
subtitle: "Test und Beschreibung"
author: "Prof. Dr. Claus Vormann"
date: "SoSe 2022"
output:
  beamer_presentation:
    slide_level: 2
    latex_engine: lualatex
    toc: false
lang: de-DE
csquotes: true 
classoption: 
  - "aspectratio=169"
  - t
header-includes: 
- \usetheme{FHDO}
- \usepackage{color}
- \usepackage{graphicx}
- \usepackage{booktabs}
- \usepackage{longtable}
- \usepackage{array}
- \usepackage{multirow}
- \usepackage{wrapfig}
- \usepackage{float}
- \usepackage{colortbl}
- \usepackage{pdflscape}
- \usepackage{tabu}
- \usepackage{threeparttable}
- \usepackage{threeparttablex}
- \usepackage[normalem]{ulem}
- \usepackage{makecell}
- \usepackage{pgfpages}
- \usepackage{lipsum}
#- \setbeameroption{show notes on second screen}
#- \setbeameroption{show only notes}
- \setbeameroption{hide notes}

bibliography: "/home/ccv/ownCloud/Zotero_Storage/MeineBibliothek.bib"
csl: "/home/ccv/ownCloud/Zotero_Storage/csl-files/apa-no-initials.csl"
 
---

```{r setup, include=FALSE}
knitr::opts_chunk$set(echo = FALSE)
knitr::opts_chunk$set(dev = 'pdf', fig.showtext = TRUE)
library(tidyverse)
library(RColorBrewer)
library(ggrepel)
library(tufte)
library(kableExtra)
library(latex2exp)
library(showtext)
```

## Inhalt 
\tableofcontents

# Grundlagen

## Ein erstes Slide 

\alert{Das ist ein \LaTeX Beamer-Theme im Corporate Design der Fachhochschule Dortmund}

* \lipsum[][2-4] test
  + Text kann **fett** oder *kursiv* dargestellt werden (mit der Notation von RMarkdown)
  + Text kann mit `\alert{}` \alert{farbig} abgesetzt werden 
* \lipsum[][3-4] corpum
  + Es werden zwei 
  + Gliederungsebenen unterstützt


::: notes

- Stellen Sie sich bitte vor, wir sind in Lüdenscheid, also quasi Dortmund-Süd, und es ist April 2017!
- Sie sind HR BP ...[@Bamberger2010]

- Was antworten Sie der MA? Ich stelle Ihnen jetzt drei Optionen vor und sie können anschließend in einer anonymen Web-Umfrage eine Option auswählen. Anschließend können wir die Ergebnisse gemeinsam ansehen. 
:::

# Technische Umsetzung 

## Dokumentstruktur

- Das Template unterstützt eine Gliederung in Abschnitte `#` und Folien `##`
- Dabei wird auf den Folien der Abschnittsname und der Folientitel angegeben. Jeder Abschnitt beginnt mit einer Unterteilungsfolie
- Ein Inhaltsverzeichnis kann noch eingefügt werden.
- Auf den Folien sind Fließtext und Aufzählungen möglich
  + Aufzählungen sind in zwei Ebenen vorgesehen

1. Numerierte Aufzählungen
2. sind ebenfalls vorgesehen

## Folien mit Fließtext

\lipsum[1]

## Zitationen und Fußnoten

- Das Template unterstützt Zitate sowohl nach Harvard-Methode [@Oehlrich2019, S. 123] und im Chicago-Stye mit Fußnoten^[vgl. @Theisen2021, S. 456]
- Fußnoten werden ohne FN-Zeichen oder Nummer am Ende der Folie rechtsbündig dargestellt^[vgl. @Kahneman2021]. In der Template-Datei kann die Nutzung des Fußnotenzeichens angestellt werden
  - Dies erfolgt dokumentenweit
  - Aus Platzgründen empfiehlt es sich, alle Quellen der Folie in einer Fußnote zu nennen. 

## Blöcke

### Ein Block

Ein abgesetzter Textblock kann mit einer Gliederung unterhalb der höchst definierten eingeleitet werden. Hier ist eine Verbesserung der Formatierung erforderlich.



## `R Code`

Wenn das Template mit `rMarkdown` genutzt wird, kann entsprechender Code eingebaut und ausgeführt werden.

\scriptsize

```{r my-chunk, echo=TRUE, Results=T, warning=FALSE, message=FALSE, fig.height=1.7, fig.width=3.5}
library(mosaic)
xpnorm(44.5, mean=55, sd=15)
```

## Zeit für Ihre Fragen{.c}

\begin{center}
\Huge \usebeamercolor[fg]{frame} \textbf{Welche Fragen haben Sie?}
\end{center}


##  {.standout}
Thank you!

# Backup  {.unlisted .unnumbered}



## Referenzen und weiterführende Literatur {.allowframebreaks .noframenumbering}    
\footnotesize
